---
title: UNIT09D 案例：航空公司的市場區隔
author: 中山大學管理學院 第五組
date: "`r Sys.time()`"
output: 
  html_document:
    highlight: pygments
    theme: flatly
    css: style.css
---

```{r results='hide', message=FALSE, warning=FALSE, echo=F}
# 這些程式碼設定網頁的格式，並安裝、載入一些基本的套件，請大家不要去改動<br>
rm(list=ls(all=T))
knitr::opts_chunk$set(comment = NA)
knitr::opts_knit$set(global.par = TRUE)
par(cex=0.8)
options(scipen=20, digits=5, width=80)
if(!require(pacman)) install.packages("pacman")
```
<br>

<p class="wwl">
<span style="font-size:24px">`r "\U1F4A1"` 學習重點：</span><br>
&emsp; ■ 集群分析的基本觀念<br>
&emsp; ■ 距離矩陣：Distance Matrix<br>
&emsp; ■ 層級式集群分析：Hierarchical Cluster Analysis<br>
&emsp; ■ 樹狀圖(Dendrogram)的判讀<br>
&emsp; ■ 依據樹狀圖決定要分多少群<br>
&emsp; ■ 以群組平均值檢視各族群的屬性<br>
</p class="wwl">

<hr>

```{r results='hide', message=FALSE, warning=FALSE}
pacman::p_load(dplyr, ggplot2)
```
<br>

### 【A】航空公司顧客資料集

```{r}
A = read.csv('data/AirlinesCluster.csv')
summary(A)
```

+ Balance: 可用里程數
+ QualMiles: 可用高等里程數
+ BonusMiles: 過去12個月非飛行里程數
+ BonusTrans: 過去12個月非飛行交易次數
+ FlightMiles: 過去12個月飛行里程數
+ FlightTrans: 過去12個月飛行交易次數
+ DaysSinceEnroll: 會員年資 (天)


<br><br>

### 【B】資料常態化

<span style="font-size:24px">`r "\U1F5FF"`</span>
為甚麼要做資料常態化？<br>
```{r}
colMeans(A) %>% sort
```

```{r}
AN = scale(A) %>% data.frame
```

```{r}
sapply(AN, mean)
```

```{r}
sapply(AN, sd)
```

<br><br>

### 【C】層級式集群分析 Hirarchical Clustering  

1.距離矩陣
```{r}
d = dist(AN, method="euclidean")
```

2.層級式集群分析
```{r}
hc = hclust(d, method='ward.D')
```

3.畫出樹狀圖
```{r}
plot(hc)
```
<br>
<span style="font-size:24px">`r "\U1F5FF"`</span>
如何從樹狀圖決定群數？<br>

4.分割群組 
```{r}
kg = cutree(hc, k=5)
table(kg)
```

<br><br>

### 【D】觀察群組特性

```{r}
sapply(split(A,kg), colMeans) %>% round(2) 
```

```{r}
par(cex=0.8)
split(AN,kg) %>% sapply(colMeans) %>% barplot(beside=T,col=rainbow(7))
legend('topright',legend=colnames(A),fill=rainbow(7))
```

<br><br>

<p class="qiz">
<span style="font-size:24px">`r "\U1F5FF"` 討論問題：</span><br>
&emsp; ■ 請你們為這五個族群各起一個名稱<br>
1.沈睡顧客 / 註冊很久可是已經不活躍

2.金雞母顧客 / 搭飛機的頻率很高、高級里程數很多、資歷中等的會員

3.雞肋顧客 / 註冊很久、少搭飛機可是很認真在累積額外里程數

4.雞肋顧客的前身 / 哩程數偏少、基本上都是非飛行拿到的里程數、非常新的會員

5.菜鳥顧客 / 哩程數最少、基本上沒什麼里程數、非常新的會員

&emsp; ■ 請你們為這五個族群各設計一個行銷策略<br>
1--老手回歸的方案：推出大幅度的優惠吸引這些顧客重新回到此航空公司的懷抱。

2--穩固方案：哩程數里程碑達標回饋，促使這些顧客持續搭乘此航空。

3--在淡季推出合作方案：與酒店、旅行社等組織合作，推出在淡季用相同里程數可以拿到機加酒 or 機加形成的優惠，以吸引雞肋顧客在機票價值較低的淡季兌換里程數，而非在旺季兌換、造成航空公司潛在的損失。

4--在淡季推出優惠方案：考量到累積的里程數尚不多，利用在淡季能享有更優的比值折扣機票來吸引潛在雞肋顧客消耗里程數，避免他們在未來變成雞肋顧客。

5--新顧客優惠方案：前五次飛行加倍贈送里程數，吸引菜鳥顧客進行第一次的消費成為消費群眾之一。

&emsp; ■ 統計上最好的分群也是實務上最好的分群嗎<br>
ANS:不一定

統計上的分群：系統依據量化資料的相關性自動進行分群。

實務上的分群：經理人利用量化(如：統計數字)或質化資料(如：過去經驗)等進行主觀分群。

1.統計優於實務：
實務經驗不足時，其實用統計的效果可能會更好。
資料過於龐大，無法利用經驗進行判別策略方案。

2.實務優於統計： 
統計上的分群策略無法在實際面上實現（公司資金不足以支持所有的策略、難以針對統計出上的分群群體個別進行策略實施）
存在難以捕捉到卻存在顯著影響力的變數時（消費習慣例如：學生、上班族、家庭主婦）

Best : 統計結合實務

&emsp; ■ 除了考慮群間和群間距離之外，實務上的分群通常還需要考慮那些因數？<br>
</p class="qiz">

1.預算限制

2.變數的重要性優先順序

3.消費習慣等無法被量化的變數資料

4.企業的策略方向


<br><br><br><hr>






？


